臺灣臺中地方法院刑事判決
110年度訴字第1562號
公  訴  人  臺灣臺中地方檢察署檢察官
被      告  羅金浪



指定辯護人  本院公設辯護人蔡育萍  
上列被告因違反毒品危害防制條例等案件，經檢察官提起公訴（
110年度偵字第16175號、110年度偵字第19925號），本院判決如
下：
    主    文
羅金浪犯附表一編號1至16、附表二編號1至3主文欄所示之罪，
各處如附表一編號1至16、附表二編號1至3主文欄所示之刑及沒
收。有期徒刑得易服社會勞動部分，應執行有期徒刑伍月。有期
徒刑不得易服社會勞動部分，應執行有期徒刑捌年貳月。沒收部
分併執行之。
    犯罪事實
一、羅金浪（綽號「表哥」）明知海洛因屬毒品危害防制條例第
    2條第2項第1款所定之第一級毒品，不得非法轉讓，亦明知
    甲基安非他命屬毒品危害防制條例第2條第2項第2款所定之
    第二級毒品，亦經行政院衛生福利部明令公告列為管制藥品
    ，屬藥事法管制之禁藥，非經許可，不得販賣及轉讓，分別
    為以下行為：
㈠、羅金浪意圖營利，竟基於販賣第二級毒品甲基安非他命之犯
    意，分別於附表一所示之時、地，販賣如附表一所示之甲基
    安非他命予附表一所示之購毒者。
㈡、羅金浪另分別基於轉讓第一級毒品海洛因、轉讓禁藥即第二
    級毒品甲基安非他命之犯意，分別於附表二所示之時、地，
    轉讓附表二所示之海洛因、甲基安非他命予附表二所示之受
    轉讓者。
二、嗣於110年5月6日15時8分許，由警持本院法官核發之搜索票
    至羅金浪位在臺中市○○區○○街00巷00號之住處執行搜索，始
    悉上情，並扣得羅金浪所有之IPHONE手機（門號：00000000
    00）、SUGAR手機（門號：0000000000）各1支、海洛因1包
    （毛重1.8公克）、甲基安非他命5包（毛重共7.73公克）、
    不明粉末1包（毛重1.87公克）電子磅秤5個、玻璃管18支、
    夾鏈袋3個、注射針筒2支、止血帶1條、鏟子1支等物。
三、案經臺中市政府警察局和平分局報告臺灣臺中地方檢察署檢
    察官偵查起訴。
    理    由
一、證據能力：
㈠、本判決認定事實所引用之被告以外之人於審判外之言詞或書
    面證據等供述證據，公訴人、被告及辯護人在本院審理時均
    同意作為證據使用（見本院卷第191頁），復經本院審酌認
    該等證據之作成無違法、不當或顯不可信之情況，依刑事訴
    訟法第159 條之5 第1 項規定，均有證據能力。
㈡、又本案認定事實引用之卷內其餘非供述證據，並無證據證明
    係公務員違背法定程序取得，依同法第158 條之4 規定反面
    解釋，亦均有證據能力。
二、認定犯罪事實所憑之證據及其認定之理由：
㈠、上開犯罪事實，業據被告於偵查中訊問時坦承部分犯行，惟
    於延長羈押訊問時及另行具狀坦承全部犯行，本院審理時亦
    坦承不諱（見110偵16175【下稱偵卷一】第55-75頁、第179
    -188頁、第233-245頁、第255-259頁、第273-277頁、本院1
    10偵聲275卷第28-29頁、本院卷第57-61頁、第119-129頁）
    。核與證人林湘萍警詢及偵查中之證述（見他卷第37-51頁
    、第259-263頁）、證人林麗珠警詢及偵查中之證述（見他
    卷第265-280頁、第283-286頁）、證人林燕如警詢及偵查中
    之證述（見他卷第379-397頁、第455-458頁）、證人賴泓頎
    警詢及偵查中之證述（見他卷第289-298頁、第301-303頁）
    、證人魏鏡耀警詢及偵查中之證述（見他卷第493-508頁、
    第511-517頁）、證人傅錦城警詢及偵查中之證述（見他卷
    第309-323頁、第369-371頁）、證人楊惠娟警詢及偵查中之
    證述（見他卷第461-465頁、第466-475頁、第477-481頁、
    第485-489頁）大致相符。並有臺中市政府警察局和平分局1
    10年3月10日偵查報告暨所附資料（見他卷第7-35頁）、指
    認犯罪嫌疑人紀錄表：(1)證人林湘萍指認（見他卷第53-70
    頁）(2)證人傅錦城指認（見他卷第325-332頁）(3)證人林
    燕如指認（見他卷第399-410）、109年度聲監字第1035號監
    聽譯文：(1)被告與證人傅錦城間之通訊監察譯文（見他卷
    第343-348頁）(2)被告與證人林燕如間之通訊監察譯文（見
    他卷第411-419頁）、110年度續監字第59號監聽譯文：(1)
    被告與證人楊惠娟間之通訊監察譯文（見他卷第125-128頁
    ）、臺中市政府警察局和平分局110年4月6日偵查報告（見
    他卷第231-237頁）、證人傅錦城之勘查採證同意書及委託
    鑑驗尿液代號與真實姓名對照表（見他卷第349-351頁）、
    證人林燕如之委託鑑驗尿液代號與真實姓名對照表及採集尿
    液送驗採證同意書（見他卷第433、437頁）、指認犯罪嫌疑
    人紀錄表【被告羅金浪指認】（見偵卷一第77-88頁）、臺
    中市政府警察局搜索扣押筆錄、扣押物品目錄表、扣押物品
    照片各1份【被告羅金浪、110/5/6、臺中市○○區○○街00巷00
    號】（見偵卷一第91-113頁）、被告羅金浪之採集尿液送驗
    採證同意書及委託鑑驗尿液代號與真實姓名對照表（見偵卷
    一第137-139頁）、衛生福利部草屯療養院110年5月20日草
    療鑑字第1100500207號鑑驗書（見偵卷一第211-213頁）、1
    09年度聲監字第1035號監聽譯文：(1)被告與證人魏鏡耀間
    之通訊監察譯文（見偵卷一第267-273頁）(2)被告與證人賴
    泓頎間之通訊監察譯文（見偵卷一第281-282頁）(3)被告與
    證人林麗珠間之通訊監察譯文（見偵卷一第283-287頁）、
    臺中地檢署110年9月7日中檢謀始110偵19925字第110908681
    3號函覆【未查獲毒品上手】（見本院卷第89頁）、臺中地
    檢署110年度偵字第19925號不起訴處分書（見本院卷第147-
    149頁）、臺中地檢署110年10月14日中檢謀始110偵19925字
    第1109100812號函覆【未查獲毒品上手】（見本院卷第179
    頁）、臺中市政府警察局和平分局110年10月12日中市警和
    分偵字第1100013320號函覆【未查獲毒品上手】（見本院卷
    第181頁）在卷可稽。已足以補強被告前揭出於任意性之自
    白。
㈡、又毒品危害防制條例第4 條規定之販賣毒品罪，係以行為人
    意圖營利而為販入或賣出毒品，為其要件；與販賣規模、動
    機無涉；其實際上是否因而獲利，以及所獲之利益究竟是來
    自販入、賣出價差、毒品數量折扣，均非所問。又販賣毒品
    係違法行為，非可公然為之，而毒品亦無公定價格，係可任
    意分裝增減分量及純度，且每次買賣之價格、數量，亦隨時
    依雙方之關係深淺、資力、需求量、對行情之認知、來源是
    否充裕、查緝是否嚴緊、購買者被查獲時供述購買對象之可
    能風險之評估等因素，而異其標準，機動調整，非可一概論
    之。實務上販賣之利得，除非經行為人詳細供出所販賣之毒
    品之進價及售價，且數量俱臻明確外，實難察得其交易實情
    ，然販賣者從價差或量差中牟利，方式雖異，惟其販賣行為
    意在營利則屬同一。從而，舉凡「有償交易」，除足以反證
    行為人確係另基於某種非圖利本意之關係外，通常尚難因無
    法查悉其精確之販入價格，作為是否高價賣出之比較，諉以
    無營利之意思，而阻卻販賣犯行之追訴。被告在本院審理時
    ，對於以附表一所示之價金販賣第二級毒品，均坦承不諱，
    足認被告本案係意圖營利，有對價的販售第二級毒品。
㈢、綜上，被告前揭具任意性自白核與事實相符而堪採信，本案
    事證已臻明確，被告犯行堪以認定，應予依法論科。
三、論罪科刑：
㈠、行為人轉讓甲基安非他命（未達法定應加重其刑之一定數量
    ）予成年男子，同時該當藥事法第83條第1 項轉讓禁藥罪及
    毒品危害防制條例第8 條第2 項轉讓第二級毒品罪之構成要
    件，應依重法優於輕法之原則，擇較重之轉讓禁藥罪論處（
    最高法院109 年度台上大字第1089號刑事大法庭裁定參照）
    。本案被告羅金浪所犯附表二3次轉讓第二級毒品兼禁藥甲
    基安非他命之行為，並無證據證明轉讓之數量淨重達10公克
    以上，係同時構成藥事法第83條第1 項轉讓禁藥罪及毒品危
    害防制條例第8 條第2 項轉讓第二級毒品罪，應依法規競合
    ，僅從重論以藥事法第83條第1 項轉讓禁藥罪。
㈡、核被告羅金浪附表一編號1至16所為，均係犯毒品危害防制條
    例第4 條第2 項販賣第二級毒品罪。被告因販賣而持有第二
    級毒品之低度行為，為其販賣之高度行為所吸收，不另論罪
    ；被告羅金浪附表二編號1、2所為，係犯藥事法第83條第1 
    項轉讓禁藥罪，又藥事法並無就持有禁藥行為科以刑罰，並
    無轉讓高度行為吸收持有低度行為之問題；附表二編號3所
    為，係犯毒品危害防制條例第8條第1項轉讓第一級毒品罪及
    藥事法第83條第1 項轉讓禁藥罪，被告因轉讓而持有第一級
    毒品之低度行為，為轉讓之高度行為所吸收，不另論罪。
㈢、被告附表二編號3所為，係以一行為觸犯數罪名，為想像競合
    犯，應依刑法第55條，從一重論以毒品危害防制條例第8條
    第1項轉讓第一級毒品罪。
㈣、被告附表一編號1至16、附表二編號1至3所為，犯意各別，行
    為互殊，應予分論併罰。
㈤、被告前因施用第二級毒品罪，經本院以106年易字第4534號判
    決判處有期徒刑4月，107年3月31日確定，又因施用第一級
    毒品罪，經本院以107年度簡字第1657號判決判處有期徒刑6
    月，108年8月1日確定。上開2罪再經本院以108年度聲字第3
    878號裁定定應執行有期徒刑8月，108年11月13日易科罰金
    執行完畢，有臺灣高等法院被告前案紀錄表在卷可稽，其於
    執行完畢後5 年內故意再犯本案有期徒刑以上之罪，為累犯
    ，參酌大法官釋字第775 號解釋之意旨，本院認被告前揭犯
    行，與本案犯行，均同為毒品犯罪，有其特別惡性及對刑罰
    反應力薄弱之情況，認加重最低本刑並無罪刑不相當之情形
    ，除販賣第二級毒品罪無期徒刑部分依刑法第65條第1 項不
    得加重外，就本案所犯之罪均應依刑法第47條第1 項之規定
    加重其最低本刑。
㈥、刑之減輕：
　⒈毒品危害防制條例第17條第2 項規定：「犯第四條至第八條
    之罪於偵查及歷次審判中均自白者，減輕其刑。」所稱於偵
    查及審判中自白，係指被告對於構成犯罪要件之事實向職司
    偵查、審判之公務員坦白陳述而言。苟被告於偵查及審判中
    均曾自白，即應依上開規定減輕其刑。並不以始終自白為必
    要，縱自白之前、後，有否認之辯詞，亦不影響已自白之效
    力。又所謂偵查中，參諸刑事訴訟法第108 條第3 項規定，
    於起訴案件，係至卷宗及證物送交法院繫屬前。又行為人轉
    讓同屬禁藥之第二級毒品甲基安非他命（未達法定應加重其
    刑之一定數量）予成年人（非孕婦），依重法優於輕法之原
    則，擇較重之藥事法第83條第1 項轉讓禁藥罪論處，如行為
    人於偵查及歷次審判中均自白，仍應適用毒品危害防制條例
    第17條第2項規定減輕其刑（最高法院109年度台上大字第42
    43號刑事大法庭裁定參照）。經查：
　⑴被告於110年5月7日警詢及偵查中檢察官訊問時，對於附表一
    編號1、2、4、6、11、12、13、15、16，附表二之販賣第二
    級毒品罪及轉讓第一級毒品罪、轉讓第二級毒品兼禁藥均予
    自白，但其餘犯行則稱「忘了」或否認之。
　⑵110年7月6日檢察官聲請延長羈押，於本院延長羈押訊問時，
    對於檢察官延長羈押聲請書所載犯罪事實（即如附表一、二
    ），被告則均予承認（見本院110偵聲275卷第28頁）。
　⑶110年7月9日被告再具狀向檢察官聲請具保停止羈押，並具狀
    稱全部認罪，均坦承不諱，願意接受司法制裁等語（見偵卷
    一第275頁）。
　⑷案經起訴後，被告自送審羈押訊問至本院審理程序，則均自
    始自白全部犯行。
　⑸依前揭說明，被告偵查中雖曾否認部分犯行，但既已在起訴
    前之延長羈押訊問及自行具狀表示自白全部犯行，仍屬偵查
    中自白犯罪。是被告就附表一之販賣第二級毒品罪，附表二
    之轉讓第一級毒品、轉讓第二級毒品兼禁藥之犯行，均有偵
    審自白。爰均依毒品危害防制條例第17條第2項，減輕其刑
    。
　⒉毒品危害防制條例第17條第1 項規定：「犯第4 條至第8條、
    第10條或第11條之罪，供出毒品來源，因而查獲其他正犯或
    共犯者，減輕或免除其刑。」經查，被告雖表示自己的毒品
    來源為暱稱「阿源」之人（見本院卷第128頁），然經本院
    向偵查機關確認被告所供述之毒品來源偵辦狀況，經臺灣臺
    中地方檢察署檢察官及臺中市政府警察局和平分局函覆並無
    查獲（見本院卷第89、179、181頁），自無毒品危害防制條
    例第17條第1項減免其刑規定適用。
　⒊至於辯護人雖請求本院依刑法第59條減輕被告刑度（見本院
    卷第199頁）。然刑法第59條之酌量減輕其刑，必須犯罪另
    有特殊之原因與環境，在客觀上足以引起一般同情，認為即
    使予以宣告法定最低度刑期尤嫌過重者，始有其適用。此所
    謂法定最低度刑，固包括法定最低本刑；惟遇有其他法定減
    輕之事由者，則應係指適用其他法定減輕事由減輕後之最低
    度刑而言。倘被告別有其他法定減輕事由者，應先適用法定
    減輕事由減輕其刑後，猶認其犯罪之情狀顯可憫恕，即使科
    以該減輕後之最低度刑仍嫌過重者，始得適用刑法第59條規
    定酌量減輕其刑。經查，被告本案販賣第二級毒品等犯行，
    經依前揭法定減刑事由減刑後，已屬寬減，其不思以正常管
    道賺取金錢，販賣第二級毒品賺取利益，對社會治安及他人
    身心之戕害匪淺，且在檢察官提起公訴本院審理範圍內，就
    有16次販賣第二級毒品、3次轉讓毒品之犯罪行為，毒品犯
    罪對象及次數甚多，犯罪時間亦橫跨數月，其毒品犯罪顯非
    偶然為之，客觀上並無任何情輕法重，足以引起一般同情之
    可堪憫恕情形，被告犯罪當時亦無特殊之原因與環境，在客
    觀上足以引起一般同情而顯然可憫，難認即使科以該減輕後
    之最低度刑仍嫌過重，當無該條文之適用，附此敘明。
㈦、爰審酌被告明知海洛因、甲基安非他命係國家嚴厲查緝之毒
    品，不得任意持有、轉讓、販賣，且毒品具有高度之成癮性
    及濫用性，對身體健康有嚴重危害，竟仍貪圖販賣毒品之利
    益，販賣第二級毒品，另轉讓毒品予他人，所為應予非難。
    又審酌被告坦承犯行之犯後態度。以及審酌被告除前揭構成
    累犯之前科記錄外，另有過失致死、竊盜、詐欺、恐嚇及多
    次毒品犯罪前科記錄，素行不良。暨審酌被告於本院審理時
    所供述之教育程度、職業、家庭經濟狀況（見本院卷第199
    頁），量處如主文所示之刑，以示懲儆。
㈧、定執行刑之輕重，固屬事實審法院職權裁量之範圍，惟並非
    概無法律上之限制，仍應受比例原則及公平原則之拘束。刑
    法第51條第5 款規定「於各刑中之最長期以上，各刑合併之
    刑期以下，定其刑期。但不得逾30年。」係採「限制加重原
    則」規範有期徒刑定應執行刑之法定範圍，以免一律將宣告
    刑累計執行，致刑責偏重而過苛，不符現代刑罰之社會功能
    。從而數罪併罰定應執行刑之裁量，應兼衡罪責相當及特別
    預防之刑罰目的，綜合考量行為人之人格及各罪間之關係，
    具體審酌各罪侵害法益之異同、對侵害法益之加重效應及時
    間、空間之密接程度，注意維持輕重罪間刑罰體系之平衡。
    其依刑法第51條第5 款定執行刑者，宜注意刑罰邊際效應隨
    刑期而遞減及行為人所生痛苦程度隨刑期而遞增之情形，考
    量行為人復歸社會之可能性，妥適定執行刑。除不得違反刑
    法第51條之外部界限外，尤應體察前述法律規範本旨，謹守
    法律內部性界限，以達刑罰經濟及恤刑之目的（最高法院10
    8 年台上字第4405號判決參照）。審酌被告附表一所犯16次
    販賣第二級毒品罪，販賣對象6人，販賣價金24,000元（其
    中2000元賒帳），犯罪時間自109年11月5日起至110年4月15
    日止，橫跨有數月期間；附表二所犯轉讓禁藥及轉讓第一級
    毒品罪，轉讓毒品有異，轉讓對象2人，犯罪時間自110年2
    月15日起至110年5月4日止，橫跨有數月期間。就附表一編
    號1至16及附表二編號3不得易科罰金亦不得易服社會勞動之
    17罪，以及附表二不得易科罰金但得易服社會勞動之2罪，
    分別定應執行之刑如主文所示。至於不得易服社會勞動及得
    易服社會勞動之罪，依刑法第50條第1項但書第3款，不在定
    應執行刑之範圍，附此敘明。
四、沒收部分：
㈠、犯罪所得，屬於犯罪行為人者，沒收之。於全部或一部不能
    沒收或不宜執行沒收時，追徵其價額。刑法第38條之1第1 
    、3 項分別定有明文。經查，附表二各次販賣第二級毒品罪
    ，被告均坦承有收取「交易金額」欄所示金額，除附表一編
    號2、4屬賒帳尚未實際獲利外，其餘均屬被告販賣毒品之犯
    罪所得，應予沒收，於全部或一部不能沒收或不宜執行沒收
    時，追徵其價額。
㈡、犯毒品危害防制條例第4 條第2 項販賣第二級毒品之罪者，
    其供犯罪所用之物，不問屬於犯罪行為人與否，均沒收之，
    同條例第19條第1 項定有明文。被告遭查扣之IPHONE手機1
    支（IMEI：000000000000000，SIM：0000000000），依照被
    告供述及卷內通訊監察譯文，為被告用來與購毒者聯絡使用
    ，為被告附表一歷次販毒所用之物，應予沒收。
㈢、至於被告雖經查扣海洛因2包、安非他命5包，經鑑驗均呈現
    第一級毒品、第二級毒品陽性反應（見偵卷一第211-213頁
    ）。被告偵查中雖供述扣案之毒品均為供己施用（見偵卷一
    第180頁），然依據證人楊惠娟證述，110年5月4日晚上8點
    多施用毒品海洛因、安非他命就是從扣案之毒品取出（見他
    字卷第486頁），被告亦坦承110年5月4日自口袋取出毒品轉
    讓予楊惠娟，與上開毒品遭查扣之時間相隔甚近，堪認扣案
    之扣案之海洛因2包、甲基安非他命5包，為附表二編號3轉
    讓第一級毒品、轉讓禁藥所餘，自應予沒收銷燬之。
㈣、其餘扣案物，則無積極證據可證與被告本案犯行有關，自不
    予宣告沒收。
據上論斷，應依刑事訴訟法第299 條第1 項前段，判決如主文。
本案經檢察官王宜璇提起公訴，檢察官温雅惠到庭執行職務。
中　　華　　民　　國　　110 　年　　12　　月　　2 　　日
                  刑事第二庭   審判長法  官  陳淑芳

　　　　　　　　　　　　　　　　　　 法  官  黃光進

　　　　　　　　　　　　　　　　　　 法  官  徐煥淵　
以上正本證明與原本無異。
如不服本判決應於收受送達後20日內向本院提出上訴書狀，並應
敘述具體理由；其未敘述上訴理由者，應於上訴期間屆滿後20日
內向本院補提理由書（均須按他造當事人之人數附繕本）「切勿
逕送上級法院」。
                             　　　　書記官  陳麗靜
中　　華　　民　　國　　110 　年　　12　　月　　2 　　日
附錄本案論罪科刑法條
毒品危害防制條例第4條
製造、運輸、販賣第一級毒品者，處死刑或無期徒刑；處無期徒
刑者，得併科新臺幣3千萬元以下罰金。
製造、運輸、販賣第二級毒品者，處無期徒刑或10年以上有期徒
刑，得併科新臺幣1千5百萬元以下罰金。
製造、運輸、販賣第三級毒品者，處7年以上有期徒刑，得併科
新臺幣1千萬元以下罰金。
製造、運輸、販賣第四級毒品者，處5年以上12年以下有期徒刑
，得併科新臺幣5百萬元以下罰金。
製造、運輸、販賣專供製造或施用毒品之器具者，處1年以上7年
以下有期徒刑，得併科新臺幣1百50萬元以下罰金。
前五項之未遂犯罰之。
毒品危害防制條例第8條
轉讓第一級毒品者，處1年以上7年以下有期徒刑，得併科新臺幣
1百萬元以下罰金。
轉讓第二級毒品者，處6月以上5年以下有期徒刑，得併科新臺幣
70萬元以下罰金。
轉讓第三級毒品者，處3年以下有期徒刑，得併科新臺幣30萬元
以下罰金。
轉讓第四級毒品者，處1年以下有期徒刑，得併科新臺幣10萬元
以下罰金。
前四項之未遂犯罰之。
轉讓毒品達一定數量者，加重其刑至二分之一，其標準由行政院
定之。
藥事法第83條
明知為偽藥或禁藥，而販賣、供應、調劑、運送、寄藏、牙保、
轉讓或意圖販賣而陳列者，處7年以下有期徒刑，得併科新臺幣5
千萬元以下罰金。
犯前項之罪，因而致人於死者，處7年以上有期徒刑，得併科新
臺幣1億元以下罰金；致重傷者，處3年以上12年以下有期徒刑，
得併科新臺幣7千5百萬元以下罰金。
因過失犯第1項之罪者，處2年以下有期徒刑、拘役或科新臺幣5
百萬元以下罰金。
第1項之未遂犯罰之。
附表一：
編號 購毒者 交易時間 交易地點 販賣方式 種類、數量 交易金額 主文 1 林湘萍 109年11月5日17時30分許 臺中市○○區○○路000號郵局門口 透過電話聯繫，相約左列交易地點後，證人林湘萍在被告駕駛之白色自小客車上，被告交付甲基安非他命1包予證人林湘萍，證人林湘萍當場交付對價予被告。 甲基安非他命1包（詳細克數不詳） 1,000元 羅金浪犯販賣第二級毒品罪，累犯，處有期徒刑伍年貳月。扣案之IPHONE手機壹支（IMEI：000000000000000，SIM：0000000000）沒收。未扣案之新臺幣壹仟元沒收，於全部或一部不能沒收或不宜執行沒收時，追徵其價額。 2 林麗珠 110年1月18日17時15分許 臺中市東勢區某街上（詳細地址不詳） 透過電話聯繫，相約左列交易地點後，證人林麗珠在被告駕駛之上開自小貨車上，被告交付甲基安非他命1包予證人林麗珠。 甲基安非他命1包（詳細克數不詳） 被告同意林麗珠賒帳1,000元 羅金浪犯販賣第二級毒品罪，累犯，處有期徒刑伍年壹月。扣案之IPHONE手機壹支（IMEI：000000000000000，SIM：0000000000）沒收。 3  110年2月19日3時10分許 臺中市東勢區三民路與第一橫街口 透過電話聯繫，相約左列交易地點後，證人林麗珠在被告之車牌號碼0000-00號自用小貨車上，被告交付甲基安非他命1包予證人林麗珠，並證人林麗珠當場交付對價予被告。 甲基安非他命1包（詳細克數不詳） 1,000元 羅金浪犯販賣第二級毒品罪，累犯，處有期徒刑伍年貳月。扣案之IPHONE手機壹支（IMEI：000000000000000，SIM：0000000000）沒收。未扣案之新臺幣壹仟元沒收，於全部或一部不能沒收或不宜執行沒收時，追徵其價額。 4  110年2月21日22時40分許 臺中市東勢區東崎街與豐勢路口之全家便利商店 透過電話聯繫，相約左列交易地點後，證人林麗珠在被告駕駛之上開車輛上，被告交付甲基安非他命1包予證人林麗珠。 甲基安非他命1包（詳細克數不詳） 被告同意林麗珠賒帳1,000元 羅金浪犯販賣第二級毒品罪，累犯，處有期徒刑伍年壹月。扣案之IPHONE手機壹支（IMEI：000000000000000，SIM：0000000000）沒收。 5 林燕如 110年4月17日14時40分許 臺中市石岡區和盛街營林巷公園前。 透過電話聯繫，相約左列地點後，證人林燕如在被告駕駛上開車輛上，被告交付甲基安非他命1包予證人林燕如，證人林燕如當場交付對價予被告。 甲基安非他命1包（詳細克數不詳） 1,000元 羅金浪犯販賣第二級毒品罪，累犯，處有期徒刑伍年貳月。扣案之IPHONE手機壹支（IMEI：000000000000000，SIM：0000000000）沒收。未扣案之新臺幣壹仟元沒收，於全部或一部不能沒收或不宜執行沒收時，追徵其價額。 6 賴泓頎 110年3月27日至30日某時許 臺中市○○區○○街00巷00號 透過電話聯繫，相約左列交易地點後，被告當場交付甲基安非他命1包予證人賴泓頎，證人賴泓頎於同年4月1日某時許交付對價予被告。 甲基安非他命1包（約0.2公克） 1,000元 羅金浪犯販賣第二級毒品罪，累犯，處有期徒刑伍年貳月。扣案之IPHONE手機壹支（IMEI：000000000000000，SIM：0000000000）沒收。未扣案之新臺幣壹仟元沒收，於全部或一部不能沒收或不宜執行沒收時，追徵其價額。 7  110年4月15日21時許 臺中市○○區○○街00巷00號 透過電話聯繫，相約左列交易地點後，被告當場交付甲基安非他命1包予證人賴泓頎，證人賴泓頎當場交付對價予被告。 甲基安非他命1包（約0.2公克） 1,000元 羅金浪犯販賣第二級毒品罪，累犯，處有期徒刑伍年貳月。扣案之IPHONE手機壹支（IMEI：000000000000000，SIM：0000000000）沒收。未扣案之新臺幣壹仟元沒收，於全部或一部不能沒收或不宜執行沒收時，追徵其價額。 8 魏鏡耀 110年1月9日21時許 臺中市○○區○○街00巷00號 透過電話聯繫，相約左列交易地點後，被告當場交付甲基安非他命1包予證人魏鏡耀，證人魏鏡耀當場交付對價予被告。 甲基安非他命1包（1.7公克） 5,000元 羅金浪犯販賣第二級毒品罪，累犯，處有期徒刑伍年伍月。扣案之IPHONE手機壹支（IMEI：000000000000000，SIM：0000000000）沒收。未扣案之新臺幣伍仟元沒收，於全部或一部不能沒收或不宜執行沒收時，追徵其價額。 9  110年2月9日18時30分許 臺中市○○區○○街00巷00號  透過電話聯繫，相約左列交易地點後，被告當場交付甲基安非他命1包予證人魏鏡耀，證人魏鏡耀當場交付對價予被告。 甲基安非他命1包（1.7公克） 5,000元 羅金浪犯販賣第二級毒品罪，累犯，處有期徒刑伍年伍月。扣案之IPHONE手機壹支（IMEI：000000000000000，SIM：0000000000）沒收。未扣案之新臺幣伍仟元沒收，於全部或一部不能沒收或不宜執行沒收時，追徵其價額。 10  110年3月15日19時40分許 臺中市○○區○○街00巷00號 透過電話聯繫，相約左列交易地點後，被告當場交付甲基安非他命1包予證人魏鏡耀，證人魏鏡耀當場交付對價予被告。 甲基安非他命1包（約0.2公克） 1,000元 羅金浪犯販賣第二級毒品罪，累犯，處有期徒刑伍年貳月。扣案之IPHONE手機壹支（IMEI：000000000000000，SIM：0000000000）沒收。未扣案之新臺幣壹仟元沒收，於全部或一部不能沒收或不宜執行沒收時，追徵其價額。 11  110年3月29日24至30日0時間某時許 臺中市○○區○○街00巷00號 透過電話聯繫，相約左列交易地點後，被告當場交付甲基安非他命1包予證人魏鏡耀，證人魏鏡耀當場交付對價予被告。 甲基安非他命1包（約0.2公克） 1,000元 羅金浪犯販賣第二級毒品罪，累犯，處有期徒刑伍年貳月。扣案之IPHONE手機壹支（IMEI：000000000000000，SIM：0000000000）沒收。未扣案之新臺幣壹仟元沒收，於全部或一部不能沒收或不宜執行沒收時，追徵其價額。 12  110年3月30日20時30分許 臺中市○○區○○街00巷00號 透過電話聯繫，相約左列交易地點後，被告當場交付甲基安非他命1包予證人魏鏡耀，證人魏鏡耀當場交付對價予被告。 甲基安非他命1包（約0.2公克） 1,000元 羅金浪犯販賣第二級毒品罪，累犯，處有期徒刑伍年貳月。扣案之IPHONE手機壹支（IMEI：000000000000000，SIM：0000000000）沒收。未扣案之新臺幣壹仟元沒收，於全部或一部不能沒收或不宜執行沒收時，追徵其價額。 13  110年4月1日20時50分許 臺中市○○區○○街00巷00號 透過電話聯繫，相約左列交易地點後，被告當場交付甲基安非他命1包予證人魏鏡耀，證人魏鏡耀當場交付對價予被告。 甲基安非他命1包（約0.2公克） 1,000元 羅金浪犯販賣第二級毒品罪，累犯，處有期徒刑伍年貳月。扣案之IPHONE手機壹支（IMEI：000000000000000，SIM：0000000000）沒收。未扣案之新臺幣壹仟元沒收，於全部或一部不能沒收或不宜執行沒收時，追徵其價額。 14  110年4月6日23時30分許 臺中市○○區○○街00巷00號 透過電話聯繫，相約左列交易地點後，被告當場交付甲基安非他命1包予證人魏鏡耀，證人魏鏡耀當場交付對價予被告。 甲基安非他命1包（約0.2公克） 1,000元 羅金浪犯販賣第二級毒品罪，累犯，處有期徒刑伍年貳月。扣案之IPHONE手機壹支（IMEI：000000000000000，SIM：0000000000）沒收。未扣案之新臺幣壹仟元沒收，於全部或一部不能沒收或不宜執行沒收時，追徵其價額。 15 傅錦城 110年2月19日7時40分許 臺中市○○區○○街00巷00號 透過電話聯繫，相約左列交易地點後，被告當場交付甲基安非他命1包予證人傅錦城，證人傅錦城當場交付對價予被告。 甲基安非他命1包（約0.2公克） 1,000元 羅金浪犯販賣第二級毒品罪，累犯，處有期徒刑伍年貳月。扣案之IPHONE手機壹支（IMEI：000000000000000，SIM：0000000000）沒收。未扣案之新臺幣壹仟元沒收，於全部或一部不能沒收或不宜執行沒收時，追徵其價額。 16  110年3月15日17時許 臺中市○○區○○街00巷00號 透過電話聯繫，相約左列交易地點後，被告當場交付甲基安非他命1包予證人傅錦城，證人傅錦城當場交付對價予被告。 甲基安非他命1包（約0.2公克） 1,000元 羅金浪犯販賣第二級毒品罪，累犯，處有期徒刑伍年貳月。扣案之IPHONE手機壹支（IMEI：000000000000000，SIM：0000000000）沒收。未扣案之新臺幣壹仟元沒收，於全部或一部不能沒收或不宜執行沒收時，追徵其價額。 備註：經比對檢察官延長羈押聲請書、被告偵查中延長羈押訊問之自白，延長羈押後被告具狀自白之內容及證人林湘萍、林麗珠之證述，編號1之交易時間及編號1、2之交易金額，起訴書應有誤載，由本院逕予更正。        
附表二：
編號 受轉讓者 轉讓時間 轉讓地點 轉讓方式 種類、數量 主文 1 林燕如 110年2月15日20時48分許 臺中市○○區○○街00巷00號 證人林燕如在左列時、地，被告以默許之方式，讓證人林燕如拿取桌上克數不詳之甲基安非他命，以此方式完成轉讓行為。 甲基安非他命（詳細克數不詳） 羅金浪犯轉讓禁藥罪，累犯，處有期徒刑參月。 2  110年4月中旬某時許 臺中市東勢區大茅埔山某處（詳細地址不詳） 在左列時、地，被告無償轉讓克數不詳之甲基安非他命予證人林燕如。 甲基安非他命（詳細克數不詳） 羅金浪犯轉讓禁藥罪，累犯，處有期徒刑參月。 3 楊惠娟 110年5月4日19時30分許 臺中市○○區○○街00巷00號 證人楊惠娟在左列地點詢問被告是否可施用海洛因與甲基安非他命，被告隨即自口袋中取出克數不詳之海洛因、甲基安非他命轉讓予證人楊惠娟。 海洛因、甲基安非他命（詳細克數均不詳） 羅金浪犯轉讓第一級毒品罪，累犯，處有期徒刑柒月。扣案之第一級毒品海洛因貳包（驗餘淨重1.5448公克、1.1807公克）、第二級毒品甲基安非他命伍包（驗餘淨重1.5385公克、1.5503公克、1.5484公克、1.5440公克、0.0771公克）均沒收銷燬之。